# 请教陈版：关于投资产业基金相关股权的会计处理问题

提问人：sumiaomoerren 时间：2018-03-21 10:16:37
陈版，您好！ 目前我公司作为有限合伙人（持股比例70%）参投一个有限合伙企业，该合伙企业仅作为投资A公司的持股平台，投资额占A公司股本的4%；请问账面处理是否直接按我公司初始投资额计入“长期股权投资-成本”，后续处理按成本法计量？

回答人：chenyiwei
你公司是该基金的优先级还是劣后级？是否享受优先收回本金、优先取得保底收益的保障？该基金的利润分配和亏损分担原则如何？

提问人：sumiaomoerren 时间：2018-03-23 16:09:56
陈版你好！基金公司章程为普通有限合伙企业章程，权益为有限合伙人权益，以投资额为限承担亏损，利润按投资比例分配。

回答人：chenyiwei
你公司对合伙企业的投资能否直接对应到最底层的被投资企业A公司的2.8%股本？即合伙企业对A的投资能否根据各位合伙人持有合伙企业份额的比例直接对应到每个合伙人，每个合伙人都能自主决定处置归属于其自身的投资份额？如果是，则你公司报表中直接体现为持有A公司2.8%的股权投资（金融资产）。